【裁判字號】    98,交聲,1171
【裁判日期】    981230
【裁判案由】    聲明異議
【裁判全文】
臺灣臺南地方法院交通事件裁定    98年度交聲字第1171號
移送機關    交通部公路總局嘉義區監理所台南監理站
異議人即
受處分人    今穗營造有限公司
代 表 人    甲○○
上列受處分人因違反道路交通管理處罰條例案件，對於交通部公
路總局嘉義區監理所台南監理站民國98年9月4日所為之裁決處分
（處分案號：嘉監南字第裁74-KK0000000號），聲明異議，本院
裁定如下：
    主  文
異議駁回。
    理  由
一、原處分意旨略以：異議人即受處分人金穗營造股份有限公司
    所有之車牌號碼6359-UK號自用一般小客車，於民國（下同
    ）98年1月1日22時54分許，經人駕駛行經斗六市○○路與久
    安路之交岔路口，因駕車行經有燈光號誌管制之交岔路口闖
    紅燈，遭雲林縣警察局交通隊員警逕行製單舉發，嗣經交通
    部公路總局嘉義區監理所台南監理站（下稱移送機關）以其
    違規事證明確，依道路交通管理處罰條例第53條第1項、第
    63條第1項第3款（原裁決書漏載第3款）及違反道路交通管
    理事件統一裁罰基準表等規定，裁處罰鍰新台幣5,400元，
    並記違規點數3點。
二、聲明異議意旨略以：異議人未曾收到書面之通知單及違規照
    片，所以不知有罰單，以致未及時繳交罰款，導致被罰雙倍
    罰鍰，為此聲明異議，請求撤銷原處分等語。
三、按汽車駕駛人，行經有燈光號誌管制之交岔路口闖紅燈者，
    處新臺幣1,800元以上5,400元以下罰鍰；並記違規點數3點
    ；道路交通管理條例第53條第1項及第63條第1項第3款分別
    定有明文。
四、經查：
  (一)異議人所有之車牌號碼6359-UK號自用一般小客車，於98年1
    月1日22時54分許，在斗六市○○路與久安路之交岔路口，
    經人駕駛行經有燈光號誌管制之交岔路口闖紅燈，遭警逕行
    舉發，有雲林縣警察局98年2月23日雲警交字第KK0000000號
    舉發違反道路交通管理事件通知單1份附卷可稽，並有違規
    行為照片2幀為證，且異議人對其有違規闖紅燈之事實並不
    爭執，有鑑於此，異議人於上述時、地有闖紅燈之違規行為
    當可認定。
  (二)然異議人辯稱未曾收受上開舉發違反道路交通管理事件通知
    單云云，查：
  1.按處理違反道路交通管理事件，有關文書送達之規定，依行
    政程序法之規定，違反道路交通管理事件統一裁罰標準及處
    理細則第5條亦分別定有明文。又按交通裁罰事件中相關行
    政機關所為之行政行為，並非屬行政程序法第3條第1項、第
    2項所列舉之得排除行政程序法適用之行政機關或行政行為
    ，故自應適用行政程序送達之規定。再者，關於上開文書之
    送達，於應受送達人之住居所、事務所或營業所為之；送達
    ，不能依前二條規定為之者，得將文書寄存送達地之地方自
    治或警察機關，並作送達通知書兩份，一份黏貼於應受送達
    人住居所、事務所、營業所或其就業處所門首，另一份交由
    鄰居轉交或置於該送達處所信箱或其他適當位置，以為送達
    ；行政程序法第72條第1項前段、第74條分別定有規定。
  2.本件舉發通知單經舉發機關掛號郵寄至「台南市○區○○路
    90 巷129號1樓」，因不獲會晤應為送達之人，而於98年3月
    3日辦理寄存送達於開元路郵局，有雲林縣警察局98年10月1
    日雲警交字第0981302240號函暨檢附送達證書各1份在卷可
    參，而上開送達住址為異議人之住居所一節，業據異議人於
    刑事聲明異議狀載稱在卷，並有本院98年10月28日電話紀錄
    表1份附卷可參，是舉發機關於98年3月3日將上開舉發通知
    單送達於異議人之住居所「台南市○區○○路90巷129號1樓
    」，因無人收受送達，而將該文書寄存於送達地之郵政機關
    即開元路郵局之送達程序，於法並無違誤。異議人辯稱未收
    到該舉發通知單，該舉發通知單之送達程序不合法云云，尚
    屬無據。
五、綜上所述，異議人所有之車輛於前揭時、地經人駕駛行經有
    燈光號誌管制之交岔路口闖紅燈之違規事實，應堪認定。且
    本件舉發通知單之送達程序，於法並無違誤，則移送機關據
    此並引用上開道路交通管理處罰條例第53條第1項、第63條
    第1項第3款，及違反道路交通管理事件統一裁罰基準表等規
    定，裁處異議人罰鍰新臺幣5,400元，並記違規點數3點，於
    法即無不當；從而，本件異議經核並無理由，應予以駁回。
六、據上論斷，應依道路交通管理處罰條例第87條第2項、道路
    交通案件處理辦法第19條，裁定如主文。
中    華    民    國    98    年    12    月    30    日
                     交通法庭   法  官   陳淑勤
以上正本證明與原本無異。
如不服本裁定，應於送達後5日內，向本院提出抗告狀。
                                書記官   謝國欽
中    華    民    國    98    年    12    月    30    日

司法院資訊處製作；財團法人民間司法改革基金會備份。
